【裁判字號】    97,訴,634
【裁判日期】    971209
【裁判案由】    清債債務
【裁判全文】
臺灣嘉義地方法院民事判決               97年度訴字第634號
原      告  丙○○
訴訟代理人  邱創典律師
被      告  財政部國有財產局臺灣南區辦事處嘉義分處（即被
            繼承人盧鴻貴之遺產管理人）
法定代理人  甲○○
訴訟代理人  乙○○
上列當事人間清償債務事件，於中華民國97年11月25日言詞辯論
終結，本院判決如下：
    主  文
被告應於被繼承人盧鴻貴（原名盧乾貴，男，民國○○○年○月
○○日生，身分證統一編號：Ｚ000000000號，於民國九十五年
五月九日死亡）之遺產範圍內給付原告新臺幣貳佰零貳萬貳仟元
，及自民國九十七年十月二十九日起至清償日止，按年息百分之
五計算之利息。
訴訟費用新臺幣貳萬壹仟零玖拾柒元由被告於被繼承人盧鴻貴之
遺產範圍內負擔。
本判決於原告以新臺幣陸拾捌萬元為被告預供擔保後，得假執行
。
原告其餘之訴及假執行之聲請均駁回。
    事實及理由
一、原告起訴主張：
(一)、訴外人盧鴻貴（原名盧乾貴，以下稱盧鴻貴）生前邀同原告
    為連帶保證人，於民國85年11月13日向嘉義縣竹崎鄉農會（
    下稱竹崎鄉農會）借款新台幣（下同）500萬元，嗣盧鴻貴
    於95年5月9日死亡，而上開借款債務並未清償，經竹崎鄉農
    會聲請強制執行，於本院91年度執字第9234號執行事件中，
    扣押原告於嘉義縣竹崎鄉公所之薪資，並已收取388,885元
    。原告不得已乃代盧鴻貴向竹崎鄉農會清償償上開所剩全部
    債務合計2,022,000元，有竹崎鄉農會簽立之代償證明書可
    參。
(二)、又盧鴻貴死亡後，其全部繼承人均向法院聲明拋棄繼承，經
    竹崎鄉農會聲請本院95年度財管字第23號、95年度家抗字第
    32號裁定指定被告為盧鴻貴之遺產管理人確定，是原告爰依
    保證、消費借貸之法律關係提起本件訴訟。
(三)、並聲明：１、被告應給付原告2,022,000元及字起訴狀繕本
    送達翌日起，按年息百分之五計算之利息。２、訴訟費用由
    被告負擔。３、願供擔保請准宣告假執行。
二、被告方面則以：對原告確係代被繼承人盧鴻貴向竹崎鄉農會
    清償2,022,000元並不爭執，請求法院依法判決等語。
三、本院之判斷：
(一)、按當事人主張之事實，經他造於準備書狀內或言詞辯論時或
    在受命法官、受託法官前自認者，無庸舉證，民事訴訟法第
    279條第1項定有明文。經查，原告主張之上開事實，業據其
    提出與所述相符之借據及竹崎鄉農會開立之代償證明書為證
    ，且被告就原告確實有代被繼承人盧鴻貴向竹崎鄉農會清償
    之事實並無爭執，足認被告就原告代盧鴻貴向竹崎鄉農會清
    償債務合計共2,022,000元之事實業已自認。復經本院向竹
    崎鄉農會函詢結果，其亦覆以：「丙○○（即原告）確實於
    民國97年9月4日向債權人（即竹崎鄉農會）代為清償盧鴻貴
    之債權新台幣貳佰零貳萬貳仟元正。（已核發代償證明書予
    丙○○）」，有竹崎鄉農會97年11月5日陳報狀在卷可稽，
    是原告係因連帶保證人而代債務人盧鴻貴向竹崎鄉農會為清
    償2,022,000元乙節，足堪認定。
(二)、又訴外人盧鴻貴已死亡，其繼承人均已拋棄繼承，被告經本
    院95年度財管字第23號、95年度家抗字第32號裁定指定為盧
    鴻貴之遺產管理人等情，亦經本院調閱上開卷宗查明。
(三)、從而，原告請求被告就被繼承人盧鴻貴之遺產範圍內給付
    2,022,000元，及自起訴狀送達翌日即97年10月29日起至清
    償日止，按年息百分之五計算之利息，自屬有據，應予准許
    。原告逾被繼承人盧鴻貴遺產範圍之請求則無理由，應予駁
    回。
四、按法院為終局判決時，應依職權為訴訟費用之裁判，民事訴
    訟法第87條第1項定有明文。本件第一審裁判費為21,097元
    ，應由被告於被繼承人盧鴻貴之遺產範圍內負擔，是本件訴
    訟費用額確定如主文第3項所示。
五、原告陳明願供擔保，請求宣告假執行，就其勝訴部分，核無
    不合，爰酌定相當之擔保金額，併准許之。又原告其餘之訴
    既經駁回，其假執行之聲請已失所附麗，應併予駁回。
六、據上論結，本件原告之訴為一部有理由，一部無理由，依民
    事訴訟法第79條、第87條第1項、第390條第2項，判決如主
    文。
中    華    民    國    97    年    12    月     9    日
                  民二庭法  官  洪嘉蘭
以上正本係照原本作成
如對本判決上訴須於判決送達後20日內向本院提出上訴狀
中    華    民    國    97    年    12    月     9    日
                        書記官  陳昭煌


司法院資訊處製作；財團法人民間司法改革基金會備份。
